

\vspace{3.5em}
\noindent \begin{minipage}{\textwidth}
\stepcounter{mallinumber}
\noindent \textbf{Tüüpsõnamall \arabic{mallinumber}\,\vadja{tauti}}\\

\begin{sideways}
\begin{tabular}{l l}
muutvormimall & tunnused \\
\hline
\underline{ta}\,$\oplus$\,uti & \textsc{ sg nom } \\
\underline{ta}\,$\oplus$\,vvõ & \textsc{ sg gen } \\
\underline{ta}\,$\oplus$\,utõa & \textsc{ sg par } \\
\underline{ta}\,$\oplus$\,utõsõ & \textsc{ sg ill } \\
\underline{ta}\,$\oplus$\,vvõz & \textsc{ sg ine } \\
\underline{ta}\,$\oplus$\,vvõss & \textsc{ sg ela } \\
\underline{ta}\,$\oplus$\,vvõllõ & \textsc{ sg all } \\
\underline{ta}\,$\oplus$\,vvõll & \textsc{ sg ade } \\
\underline{ta}\,$\oplus$\,vvõlt & \textsc{ sg abl } \\
\underline{ta}\,$\oplus$\,vvõssi & \textsc{ sg tra } \\
\underline{ta}\,$\oplus$\,vvõssaa & \textsc{ sg ter } \\
\underline{ta}\,$\oplus$\,vvõka & \textsc{ sg com } \\
\underline{ta}\,$\oplus$\,vvõd & \textsc{ pl nom } \\
\underline{ta}\,$\oplus$\,utijõ & \textsc{ pl gen } \\
\underline{ta}\,$\oplus$\,utiit & \textsc{ pl par } \\
\underline{ta}\,$\oplus$\,utiisõ & \textsc{ pl ill } \\
\underline{ta}\,$\oplus$\,utiiz & \textsc{ pl ine } \\
\underline{ta}\,$\oplus$\,utiiss & \textsc{ pl ela } \\
\underline{ta}\,$\oplus$\,utiillõ & \textsc{ pl all } \\
\underline{ta}\,$\oplus$\,utiill & \textsc{ pl ade } \\
\underline{ta}\,$\oplus$\,utiilt & \textsc{ pl abl } \\
\underline{ta}\,$\oplus$\,utiissi & \textsc{ pl tra } \\
\underline{ta}\,$\oplus$\,utiissaa & \textsc{ pl ter } \\
\underline{ta}\,$\oplus$\,utijka & \textsc{ pl com } \\
\end{tabular}
\end{sideways}
\captionof{table}{Tüüpsõnamall \arabic{mallinumber}\,\vadja{tauti} ekstraheeritud muutvormimallid.}
\label{tab:tüüpsõnamall-tauti}

\end{minipage}

 
\vspace{1em}
\noindent Tüüpsõnamall \vadja{tauti} ei hõlma teisi lekseeme vormi\-sõnastikus.
